臺灣新北地方法院刑事裁定
111年度單禁沒字第1286號
聲  請  人  臺灣新北地方檢察署檢察官
被      告  黃清宏


上列聲請人因被告違反毒品危害防制條例案件(109年度偵字第37
205號)，聲請宣告沒收違禁物(111年度執聲沒字第472號)，本院
裁定如下：
    主  文
扣案之第二級毒品甲基安非他命壹包(驗餘淨重零點伍零零捌公
克)暨其外包裝袋壹只、含甲基安非他命殘渣之吸食器參組（殘
渣量微無法析離）均沒收銷燬之。
    理  由
一、聲請意旨略以：被告黃清宏違反毒品危害防制條例案件(109
    年度偵字第37205號)，扣案之第二級毒品甲基安非他命1包(
    淨重0.5010公克)、含甲基安非他命殘渣之吸食器3組(聲請
    意旨漏未聲請吸食器部分，應予補充)，係違禁物，爰依刑
    法第38條第1、2項、第40條第2項、毒品危害防制條例第18
    條第1項前段聲請單獨宣告沒收銷燬等語。
二、按違禁物，不問屬於犯罪行為人與否，沒收之；違禁物或專
    科沒收之物得單獨宣告沒收，刑法第38條第1項、第40條第2
     項分別定有明文。又查獲之第一級、第二級毒品及專供製
    造或施用第一級、第二級毒品之器具，不問屬於犯罪行為人
    與否，均沒收銷燬之，毒品危害防制條例第18條第1項前段
    亦有明定。
三、經查，本件被告黃清宏(綽號阿椪)明知甲基安非他命係毒品
    危害防制條例第2條第2項第2款規定列管之第二級毒品，未
    經許可不得擅自販賣、持有，竟意圖營利，基於販賣第二級
    毒品甲基安非他命之犯意，以其所使用之門號0000000000號
    行動電話，於附表一編號1至9所示交易時間前，分別與使用
    0000000000號行動電話之成年人邱福田及使用0000000000號
    行動電話之成年人簡靖芳聯繫，達成由黃清宏出售甲基安非
    他命與邱福田或簡靖芳之合意後，黃清宏先後於附表一編號
    1至9所示之交易時間、地點出售甲基安非他命與邱福田、簡
    靖芳共9次。因警方接獲情資乃聲請取得通訊監察書，對黃
    清宏使用之上開門號實施通訊監察而發覺上情，遂於民國10
    9年9月24日10時10分許，持搜索票至新北市○○區○○路00巷00
    號查獲黃清宏，並扣得如附表二所示之物。上開扣案如附表
    二編號4所示之白色透明結晶體1包(驗前淨重0.5010公克、
    驗餘淨重0.5008公克)，經送交通部民用航空局航空醫務中
    心鑑定，確含有第二級毒品甲基安非他命成分，此有交通部
    民用航空局航空醫務中心109年10月10日航藥鑑字第0000000
    號毒品鑑定書(見新北地檢署109年度偵字第37205號偵查卷
    第361頁)在卷可佐，本件上開扣案毒品係屬毒品危害防制條
    例第2條第2項第2款所稱之第二級毒品，為違禁物，洵堪認
    定。故本件扣案第二級毒品甲基安非他命1包，應依毒品危
    害防制條例第18條第1項前段規定，不問屬於犯罪行為人與
    否，沒收銷燬之。又甲基安非他命產生之細微結晶粉末，部
    分必已沾附於外包裝袋上，若欲完全析離，雖非不可能，但
    此舉對毒品危害防制政策之施行，並無特殊助益，且徒費執
    行之成本，故其外包裝袋應視同毒品，除須扣除鑑驗用罄無
    從再予處置部分外，應併依毒品危害防制條例第18條第1項
    前段規定，宣告沒收銷燬，以符執行之實際，附此敘明。此
    外，扣案如附表二編號5所示之吸食器3組，經送交通部民用
    航空局航空醫務中心以乙醇沖洗，亦檢出第二級毒品甲基安
    非他命成分，此亦有交通部民用航空局航空醫務中心109年1
    0月10日航藥鑑字第0000000號毒品鑑定書在卷可參，而該吸
    食器，雖非專供施用毒品之器具，然因其上所留微量之甲基
    安非他命殘渣與該吸食器已無法分離，應整體視之為毒品即
    違禁物處理，仍依毒品危害防制條例第18條第1項前段之規
    定沒收銷燬。綜上，本件聲請人聲請就上開扣案之第二級毒
    品甲基安非他命1包、吸食器3組，宣告沒收銷燬，揆諸前揭
    法條，核屬適法，應予准許。
四、依刑事訴訟法第220條、第455條之36第2項，毒品危害防制
    條例第18條第1項前段，刑法第2條第2項、第40條第2項，裁
    定如主文。
中　　華　　民　　國　　111 　年　　10　　月　　31　　日
                  刑事第四庭    法　官  莊惠真
上列正本證明與原本無異。
如不服本裁定，應於裁定送達後五日內敘明抗告理由，向本院提
出抗告狀。
                                書記官　方信琇
中　　華　　民　　國　　111 　年　　11　　月　　1 　　日

附表一：
編號 交易時間 交易地點 交易金額(新臺幣)及毒品數量 購毒者 1 109年7月4日4時22分後某時 桃園市龜山區文化一路加油站旁 1,000元、甲基安非他命1小包 邱福田 2 109年7月19日6時36分後某時 桃園市龜山區文化一路加油站旁 2,000元、甲基安非他命1小包 同上 3 109年7月30日5時58分後某時 桃園市龜山交流道旁 1,000元、甲基安非他命1小包 同上 4 109年8月6日15時後某時 新北市林口區文化北路旁 2,000元、甲基安非他命1小包 同上 5 109年8月10日16時17分(起訴書記載15時28分)後某時 桃園市○○區○○路00○00號 6,000元（起訴書誤載為2,000元）、甲基安非他命1小包 同上 6 109年6月19日21時43分(起訴書記載17時13分)後某時 新北市○○區○○路0段00號簡靖芳住處樓下 18,000元、甲基安非他命半兩  簡靖芳 7 109年7月4日15時32分(起訴書記載14時12分)後某時 同上址 32,000元、甲基安非他命1兩 同上 8 109年7月12日20時59分後某時 同上址 32,000元、甲基安非他命1兩 同上 9 109年7月14日14時52分後某時 同上址 32,000元、甲基安非他命1兩  同上 

附表二：
編號 扣案物品之種類及數量 1 行動電話1支(含0000000000及0000000000號SIM卡各1張) 2 電子磅秤1台 3 分裝袋1批 4 甲基安非他命1包(淨重0.5010公克，驗餘淨重0.5008公克) 5 吸食器3組